ACORDAO-COMPLETO-2357651

ACÓRDÃO DE RELAÇÃO

ACÓRDÃO DE RELAÇÃO 5041/2019 ATA 22/2019 - PRIMEIRA CÂMARA

Acórdão 5041/2019-TCU-Primeira Câmara
Os ministros do Tribunal de Contas da União, reunidos em sessão da 1ª Câmara, com fundamento nos arts. 1º, V, e 39, I, da Lei 8.443/1992, no 260, § 5º, do RI/TCU, no art. 7º, II, da Resolução TCU 206/2007, na forma do art. 143, II, do RI/TCU, e de acordo com os pareceres convergentes emitidos nos autos, ACORDAM, por unanimidade, em considerar prejudicado por perda de objeto o exame de mérito dos atos de admissão a seguir relacionados.
1. Processo TC-Processo 010.815/2019-8 (ATOS DE ADMISSÃO) 
	1.1. Interessados: Airton Torres Carvalho (XXX.116.944-XX) ; Alan Eugenio Dantas Freire (XXX.643.134-XX) ; Alexandre Pereira Vieira (XXX.827.234-XX) ; Ana Karina de Sousa Fernandes Luz (XXX.773.684-XX) ; Ana Lenita Carlos Paiva (XXX.165.554-XX) ; Ana Raquel Nunes Rodrigues de Azevedo (XXX.701.544-XX) ; Anderson Tiago Peixoto Goncalves (XXX.063.614-XX) ; Andersson Guimaraes Oliveira (XXX.465.704-XX) ; Antonio Marcos Fernandes Filho (XXX.948.534-XX) ; Arthur William Pereira da Silva (XXX.263.504-XX) ; Arthuro Munay Dantas da Silveira (XXX.527.974-XX) ; Bianca Alencar Vieira (XXX.588.904-XX) ; Bruce Kelly da Nobrega Silva (XXX.997.174-XX) ; Bruna Cibelle de Queiroz (XXX.281.064-XX) ; Carlos Alberto dos Santos (XXX.576.637-XX) ; Charles Miller de Gois Oliveira (XXX.973.014-XX) ; Clodomiro Alves Junior (XXX.211.994-XX) ; Debora Dayanny de Freitas Facundes (XXX.967.844-XX) ; Dejair Message (XXX.228.558-XX) ; Diego Armando Maradona Soares de Oliveira (XXX.899.214-XX) .
	1.2. Entidade: Universidade Federal Rural do Semiárido.
	1.3. Relator: Ministro-Substituto Weder de Oliveira.
	1.4. Representante do Ministério Público: Procurador Júlio Marcelo de Oliveira.
	1.5. Unidade Técnica: Secretaria de Fiscalização de Pessoal (Sefip) .
	1.6. Representação legal: não há.
	1.7. Determinações/Recomendações/Orientações: não há.

Primeira Câmara

Airton Torres Carvalho (XXX.116.944-XX); Alan Eugenio Dantas Freire (XXX.643.134-XX); Alexandre Pereira Vieira (XXX.827.234-XX); Ana Karina de Sousa Fernandes Luz (XXX.773.684-XX); Ana Lenita Carlos Paiva (XXX.165.554-XX); Ana Raquel Nunes Rodrigues de Azevedo (XXX.701.544-XX); Anderson Tiago Peixoto Goncalves (XXX.063.614-XX); Andersson Guimaraes Oliveira (XXX.465.704-XX); Antonio Marcos Fernandes Filho (XXX.948.534-XX); Arthur William Pereira da Silva (XXX.263.504-XX); Arthuro Munay Dantas da Silveira (XXX.527.974-XX); Bianca Alencar Vieira (XXX.588.904-XX); Bruce Kelly da Nobrega Silva (XXX.997.174-XX); Bruna Cibelle de Queiroz (XXX.281.064-XX); Carlos Alberto dos Santos (XXX.576.637-XX); Charles Miller de Gois Oliveira (XXX.973.014-XX); Clodomiro Alves Junior (XXX.211.994-XX); Debora Dayanny de Freitas Facundes (XXX.967.844-XX); Dejair Message (XXX.228.558-XX); Diego Armando Maradona Soares de Oliveira (XXX.899.214-XX).

WEDER DE OLIVEIRA

não há.

Procurador Júlio Marcelo de Oliveira.

ATOS DE ADMISSÃO (ADS)

Secretaria de Fiscalização de Pessoal (Sefip).